---
title: "Ejercicios transformación (+ material)"
format: html
editor: visual
---

```{r}

library(tidyverse)
library(here)

datos_munis <- read_csv(here("data_raw/2022_cyl_municipios.csv")) 

```

**Ejercicio 1.** Calcula el top 10 y el bottom 10 por participación de los municipios de la provincia de Ávila

```{r}
```

**Ejercicio 1b.** Haz lo mismo para los municipios que no sean de la provincia de Zamora.

```{r}
```

**Ejercicio 2.** Calcula la suma de votos nulos en los municipios en los que ganaran partidos regionalistas y la participación fuese menor del 60%.

```{r}
```

**Ejercicio 2b.** Haz lo mismo para los municipios que no sean de la provincia de Zamora.

```{r}
```

**Ejercicio 3.** Calcula el porcentaje de votos que habría obtenido cada partido si solo contáramos los municipios con menos de 10.000 votantes.

```{r}
```

**Ejercicio 3b.** ¿Y en cada provincia?

```{r}
```

**Ejercicio 4.** Calcula la participación media entre los municipios de cada provincia y la participación real en cada provincia.

```{r}
```

**Ejercicio 4b.** Repite este mismo cálculo solo en los municipios en los que haya ganado el Partido Popular.

```{r}
```
