---
title: "Ejercicios transformación (+ material)"
format: html
editor: visual
---

```{r}

library(tidyverse)
library(here)

datos_munis_raw <- 
  read_csv("data_raw/2022_cyl_municipios.csv") %>% 
  mutate(codigo_mun = as.numeric(codigo_mun))

dict_provincias <- read_csv("data_raw/2022_cod_provincias_ine.csv")

datos_munis <- 
  datos_munis_raw %>% 
  mutate(codigo_mun = str_pad(codigo_mun, 
                              width = 5, 
                              side = "left", 
                              pad = "0"), 
         c_pro = str_sub(codigo_mun, 1, 2)) %>% 
  left_join(dict_provincias, c("c_pro" = "codigo_prov"))

```

**Ejercicio 1.** Calcula el top 10 y el bottom 10 por participación de los municipios de la provincia de Ávila

```{r}

datos_munis %>% 
  filter(prov == "Ávila") %>% 
  distinct(codigo_mun, .keep_all = T) %>% 
  slice_max(part, n = 10) %>% 
  select(codigo_mun, part)

datos_munis %>% 
  filter(prov == "Ávila") %>% 
  distinct(codigo_mun, .keep_all = T) %>% 
  slice_min(part, n = 10) %>% 
  select(codigo_mun, part)


datos_munis %>% 
  filter(prov == "Ávila") %>% 
  distinct(codigo_mun, .keep_all = T) %>% 
  mutate(posicion = rank(desc(part), 
                     ties.method = "random"), 
         max_posicion = max(posicion),
         limite_inferior = 10, 
         limite_superior = max_posicion - 10, 
         tipo = case_when(posicion <= limite_inferior ~ 
                            "Mucha participación", 
                          posicion >= limite_superior ~ 
                            "Poca participación",
                          T ~ "Resto")) %>% 
  select(codigo_mun, part, posicion, contains("limite"), tipo) %>% 
  # filter(posicion <= limite_inferior |
  #          posicion >= limite_superior) %>% 
  filter(tipo %in% c("Mucha participación", "Poca participación")) %>% 
  View()

```

**Ejercicio 1b.** Haz lo mismo para los municipios que no sean de la provincia de Zamora.

```{r}
```

**Ejercicio 2.** Calcula la suma de votos nulos en los municipios en los que ganaran partidos regionalistas y la participación fuese menor del 60%.

```{r}
```

**Ejercicio 2b.** Haz lo mismo para los municipios que no sean de la provincia de Zamora.

```{r}
```

**Ejercicio 3.** Calcula el porcentaje de votos que habría obtenido cada partido si solo contáramos los municipios con menos de 10.000 votantes.

```{r}
```

**Ejercicio 3b.** ¿Y en cada provincia?

```{r}
```

**Ejercicio 4.** Calcula la participación media entre los municipios de cada provincia y la participación real en cada provincia.

```{r}
```

**Ejercicio 4b.** Repite este mismo cálculo solo en los municipios en los que haya ganado el Partido Popular.

```{r}
```
